臺灣板橋地方法院民事判決　　　　　　　100年度親字第103號
原　　　告　姚婷瑄
法定代理人　姚寶芬
被　　　告　林李換
上列當事人間確認親子關係存在事件，於民國100 年10月21日經
言詞辯論終結，本院判決如下：
    主      文
確認原告姚婷瑄（女，民國90年10月15日生）與被告林李換之被
繼承人林一清（男，民國49年11月7 日生，於民國100 年4 月21
日死亡）間之親子關係存在。
訴訟費用由被告負擔。
    事      實
甲、原告方面：
一、聲明：如主文所示。
二、陳述：
（一）原告姚婷瑄之生母姚寶芬於民國88年間與被告林李換之子
      林一清（已於100 年4 月21日死亡）結識交往，嗣姚寶芬
      自林一清受胎，於90年10月15日生下原告。林一清於原告
      出生之後即撫育原告，與原告、姚寶芬先後同住於新北市
      板橋區、三重區，直至95年9 月間林一清始獨自搬離，惟
      仍偶會給付原告之扶養費。
（二）原告前於100 年6 月21日曾與被告至成大醫院進行親子Ｄ
      ＮＡ血緣關係比對試驗，結果顯示原告與被告具有半血親
      關係，無法排除兩人祖孫關係，足證原告為被告之子林一
      清之親生子女。
（三）林一清雖已長期撫育原告，卻一直未辦理認領登記，因林
      一清已於100 年4 月21日死亡，原告之生母無法向戶政機
      關申請父親為林一清之登記，而被告為林一清之母親，亦
      為唯一之繼承人，為釐清原告與林一清間有無親子關係，
      實有確認身分之必要。爰依法提起本件，請求確認原告與
      被告之被繼承人林一清間之親子關係存在。
三、證據：提出戶籍謄本3 件、成大醫院血緣鑑定報告書1 份為
    證，並聲請訊問證人姚寶惠。
乙、被告方面：
一、聲明：同意原告之請求。
二、陳述：
（一）承認原告主張之事實為真實，原告與被告之子林一清確為
      父女關係，被告曾至新北市三重區幫姚寶芬作月子。。
（二）對於成大醫院血緣鑑定報告書，無意見。
    理      由
一、按「確認法律關係之訴，非原告有即受確認判決之法律上利
    益者，不得提起之；確認證書真偽或為法律關係基礎事實存
    否之訴，亦同。前項確認法律關係基礎事實存否之訴，以原
    告不能提起他訴訟者為限」，民事訴訟法第247 條第1 項、
    第2 項定有明文。茲原告與被告之被繼承人間之親子關係是
    否存在，為定彼等間有無扶養、繼承等法律關係之基礎，故
    原告自得依該條規定提起一般確認之訴。
二、原告主張其生母姚寶芬於88年間與被告林李換之子林一清（
    已於100 年4 月21日死亡）結識交往，嗣姚寶芬自林一清受
    胎，於90年10月15日生下原告。林一清於原告出生之後即撫
    育原告，與原告、姚寶芬先後同住於新北市板橋區、三重區
    ，直至95年9 月間林一清始獨自搬離，惟仍偶會給付原告之
    扶養費之事實，業據原告提出戶籍謄本3 件為證，並經證人
    即原告生母之妹姚寶惠到庭證述屬實，復為被告所自認，堪
    信為真實。
三、原告主張其於100 年6 月21日已與被告至成大醫院進行親子
    ＤＮＡ血緣關係比對試驗，結果顯示原告與被告具有半血親
    關係，無法排除兩人祖孫關係，足證原告為林一清之親生子
    女之事實，業據原告提出成大醫院血緣鑑定報告書1 份為證
    ，並為被告所不爭執。準此，經上開科學鑑定之結果，並參
    酌本院調查之結果，既可認定原告為被告之孫之血緣關係，
    自堪認原告主張其與被告之子林一清間之親子關係存在等情
    ，要屬真實，堪以採信。
四、末按非婚生子女經生父認領者，視為婚生子女，其經生父撫
    育者，視為認領，民法第1065條第1 項定有明文。本件原告
    既係其生母姚寶芬與被告之子林一清所生之女，且業經林一
    清撫育，已視為認領，原告據以請求確認其與被告之被繼承
    人林一清間之親子關係存在，於法洵屬有據，應予准許。
五、據上論結，本件原告之訴為有理由，爰依民事訴訟法第78條
    ，判決如主文。
中    華    民    國   100    年    11    月    11    日
                  家事法庭  法  官  郭光興
以上正本證明與原本無異
如不服本判決，應於判決送達後20日內向本院提出上訴狀
中    華    民    國   100    年    11    月    14    日
                            書記官  簡維萍